# 运费会计处理

提问人：likewind 时间：2016-01-28 20:01:37
A公司有一全资的美国子公司B，A公司将生产的产品销售给B，B将该产品在美国销售。该产品从国内到美国的运费由B公司承担,B公司将运费计入产品成本。从合并报表角度，上述运费该如何处理

回答人：chenyiwei
在A的合并报表层面，实现对外销售之前的运费是使存货达到预定状态和场所所需的必要支出，因此可以计入合并报表层面的存货成本中，到美国子公司将存货对外销售后转入销售成本。

提问人：623336408 时间：2016-01-29 09:15:19
陈版，下述业务运输费用及保管费用是构成存货成本还是销售费用？
甲公司主经营大宗散装货物，部分客户在江南地区，对江南客户的销售采用陆运、内河运输方式，工厂到装船港口采用汽车运输，当港口货物达到装船量时（通常情况下一船可装 5000 吨），装船运到客户指定港口。 由于销售确认时点与汽运、船运费用发生时间不属于同一期间，对于该部分运费是计入存货成本还是销售费用？ 第二个问题，如果甲公司从工厂运到港口的商品，并没有对应的销售合同（即只是货物集港，待售；相当于存货移库），运费是存货成本吗？

回答人：chenyiwei
在没有对应销售合同情况下发生的存货移库，如果是将货物移往预计的销售市场，将来实现销售时可以减少本企业运费支出的，则还是建议计入存货成本。其他情况下的运费则适合于直接费用化。